臺灣士林地方法院交通事件裁定　　　　 94年度交聲字第260號
原處分機關　臺北市交通事件裁決所
異　議　人
即受處分人　甲○○
上列受處分人因違反道路交通管理處罰條例案件，對於臺北市交
通事件裁決所94年3 月15日所為之處分（原處分案號：北市裁二
字第裁22-ACV635819號），聲明異議，本院裁定如下：
    主  文
異議駁回。
    理  由
一、按汽車駕駛人，行經有燈光號誌管制之交岔路口闖紅燈者，
    處新台幣1,800 元以上5,400 元以下罰鍰，道路交通管理處
    罰條例第53條定有明文。同法第63條第1 項第3 款並規定應
    記違規點數3 點。又按駕駛人駕駛汽車，應遵守道路交通標
    誌、標線、號誌之指示，道路交通安全規則第90條亦定有明
    文。
二、本件異議人即受處分人甲○○於民國94年2 月5 日下午9時
    20分許，駕駛車牌號碼BY-5512 號自小客車，沿臺北市○○
    區○○路三段東往西方向行駛，途經康寧路3 段16巷口時，
    違規闖越紅燈左轉，經臺北市政府警察局內湖分局警員掣單
    舉發，認其違反道路交通管理處罰條例第53條之規定，並經
    原處分機關即臺北市交通事件裁決所依上開規定及違反道路
    交通管理事件統一裁罰標準及處理細則等規定，於94年3 月
    15 日 裁處受處分人罰鍰新台幣2,700 元，並依同條例第63
    條第1 項第3 款記違規點數3 點。
三、受處分人聲明異議則以：(一)臺北市○○區○○路3 段16巷因
    捷運施工車道縮減，導致迴轉困難，須在路口左轉再倒車方
    有可能，當時伊本欲迴轉，因迴轉困難始改為左轉；(二)伊雖
    闖越紅燈左轉，但康寧路3 段16巷並無左轉燈，亦無左轉禁
    止標誌；(三)警方執勤未開警示燈，先尾隨伊車左轉，直至下
    個路口紅燈時始開警示燈將伊攔下開罰單，執法方式及態度
    可議云云，資為抗辯。
四、經查：
  (一)受處分人於上述時地，駕駛車牌號碼BY-5512 號自小客車，
    行經臺北市○○區○○路3 段16巷口時，明知號誌顯示為紅
    燈，仍執意迴轉，嗣發現迴車不易始改為左轉轉進康寧路3
    段16巷等情，業據其供承不諱。受處分人既然於紅燈時超越
    停止線前駛後左轉，其闖越紅燈行駛之事實甚為明確，所辯
    因迴轉不成始改左轉云云，亦無礙於違規事實之認定。
  (二)按禁行方向標誌用以告示車輛駕駛人禁行之方向，箭頭綠燈
    表示僅准許車輛依箭頭指示之方向行駛，道路交通標誌標線
    號誌設置規則第74條、第206 條第2 款第1 目分別定有明文
    ，並非表示在未設置各該標誌、號誌之路口，車輛即可任意
    轉彎，在此情形下，駕駛人仍應注意前方紅燈號誌亮起時不
    得闖越停止線前行或轉彎。查受處分人既領有合格駕駛執照
    ，對於相關交通法規應知之甚詳，然其異議理由卻指該路口
    並無左轉燈，亦無禁止左轉標誌，逕認應係容許迴轉或左轉
    ，所辯顯係卸責之詞，否則以其所認焉能取得駕駛執照。
  (三)又受處分人以警方執勤未開警示燈逕行對之取締，係故意入
    人於罪云云，然異議人既有前開違規行為，且該違規行為又
    非警員設計構陷或挑唆引誘所致，自不能徒以取締警車未開
    警示燈，執為免予處罰違規行為之理由，至為明確。此外，
    並有臺北市政府警察局北市警交大字第ACV635819 號舉發違
    反道路交通管理事件通知單、臺北市政府警察局內湖分局94
    年3 月8 日北市警內分交字第09430580400 號書函、臺北市
    交通事件裁決所94年3 月15日北市裁二字第裁22-ACV635819
    號違反道路交通管理事件裁決書各1 份附卷可稽。
  (四)綜上所陳，受處分人有違規闖越紅燈之事實甚為明確，所辯
    均無足採。從而原處分機關據以援引首揭規定，裁處罰鍰
    2,700 元，併記違規點數3 點，並無不當。本件聲明異議為
    無理由，應予駁回。
據上論斷，應依道路交通案件處理辦法第19條，裁定如主文。
中　　華　　民　　國　　94　　年　　5 　　月　　23　　日
                  交通法庭法　官  李昆霖
以上正本證明與原本無異。
如不服本裁定應於送達後5日內向本院提出抗告狀。
                          書記官  陳佳伶
中　　華　　民　　國　　94　　年　　5 　　月　　26　　日
